【裁判字號】    98,消債清,144
【裁判日期】    981224
【裁判案由】    清算事件
【裁判全文】
臺灣板橋地方法院民事裁定           98年度消債清字第144號
聲  請  人  甲○○
代  理  人  黃教倫律師
相  對  人
即  債權人  渣打國際商業銀行股份有限公司
法定代理人  癸○○
相  對  人
即  債權人  戊○（台灣）商業銀行股份有限公司
法定代理人  乙○○
相  對  人
即  債權人  國泰世華商業銀行股份有限公司
法定代理人  丁○○
相  對  人
即  債權人  遠東國際商業銀行股份有限公司
法定代理人  己○○
相  對  人
即  債權人  台新國際商業銀行股份有限公司
法定代理人  丙○○
相  對  人
即  債權人  日盛國際商業銀行股份有限公司
法定代理人  辛  ○
相  對  人
即  債權人  中國信託商業銀行股份有限公司
法定代理人  壬○○○○
相  對  人
即  債權人  友邦國際信用卡股份有限公司
法定代理人  子○○
相  對  人
即  債權人  台灣美國運通國際股份有限公司
法定代理人  庚○○
上列當事人因消費者債務清理事件聲請清算，本院裁定如下：
    主  文
債務人甲○○自中華民國九十八年十二月二十四日下午四時起開
始清算程序，並同時終止清算程序。
聲請程序費用新臺幣壹仟元由聲請人負擔。
    理  由
一、按法院開始清算程序之裁定，應載明其年、月、日、時，並
    即時發生效力；債務人之財產不敷清償清算程序之費用時，
    法院應裁定開始清算程序，並同時終止清算程序，消費者債
    務清理條例第83條第1 項、第85條第1 項分別定有明文。
二、本件聲請人即債務人主張略以：伊因有不能清償債務之情事
    ，故於消費者債務清理條例實施後，以書面向最大債權金融
    機構國泰世華商業銀行股份有限公司（下稱國泰世華銀行）
    請求共同協商清償方案，惟遭國泰世華銀行以「無法負擔任
    何還款條件」為由，核發前置協商不成立通知書。為此，爰
    依法向本院聲請清算等語。經查：聲請人所主張之上開事實
    ，業據提出與所述相符之財產及收入狀況說明書、債務人清
    冊、債權人清冊、身分證正反面、戶籍謄本、財政部臺北市
    國稅局財產歸屬資料清單、96年度暨97年度綜合所得稅各類
    所得資料清單、財團法人金融聯合徵信中心當事人綜合信用
    報告—債務清理條例前置協商專用債權人清冊、勞工保險被
    保險人投保資料表、前置協商不成立通知書、宏偉保全股份
    有限公司所出具之在職證明書等件在卷可稽，並經本院依職
    權向最大債權銀行國泰世華銀行查詢上情確認屬實在案，應
    可認為真正。此外，本件又查無聲請人有消費者債務清理條
    例第6 條第3 項、第8 條或第82條第2 項所定駁回清算聲請
    之事由存在，則聲請人聲請清算，即應屬有據。再查，聲請
    人自陳最近2 年並無任何收入，名下亦無財產乙節，有聲請
    人所提出之財產及收入狀況說明書、財政部臺北市國稅局97
    年度綜合所得稅各類所得及財產歸屬資料清單、勞工保險被
    保險人投保資料表等件為證。基此，本院併參酌本件清算程
    序之規模，堪認聲請人之財產應不敷清算程序之費用，爰依
    上開規定裁定開始本件清算程序，並同時終止清算程序。
中    華    民    國    98    年    12    月    24    日
                  民事第一庭法  官  黃若美
上為正本係照原本作成
開始清算程序之裁定不得抗告，如不服同時終止清算程序之裁定
，應於裁定送達後10日內，以書狀向本院提出抗告，並繳納抗告
費新臺幣1,000 元
中    華    民    國    98    年    12    月    24    日
                            書記官  江怡萱


司法院資訊處製作；財團法人民間司法改革基金會備份。
